【裁判字號】    97,聲,883
【裁判日期】    970702
【裁判案由】    停止執行
【裁判全文】
臺灣士林地方法院民事裁定               97年度聲字第883號
聲  請  人  甲○○
相  對  人  乙○○
上列當事人間聲請停止執行事件，本院裁定如下：
    主  文
聲請人供擔保新臺幣貳拾萬元後，本院九十六年執字第三二四九
五號執行事件之強制執行程序，於本院九十七年度再易字第九號
給付票款事件判決確定、和解或撤回起訴前應暫予停止。
    理  由
一、按有回復原狀之聲請，或提起再審或異議之訴，或對於和解
    為繼續審判之請求，或提起宣告調解無效之訴、撤銷調解之
    訴，或對於許可強制執行之裁定提起抗告時，法院因必要情
    形，或依聲請定相當並確實之擔保，得為停止強制執行之裁
    定，強制執行法第18條第2 項定有明文。
二、本件聲請意旨略以：兩造間因本票債權糾紛，經本院民事執
    行處以96年度執字第32495 號給付票款事件之強制執行程序
    （下稱系爭執行程序）執行中，聲請人已提起再審之訴請求
    確認相對人之本票債權不存在，現在繫屬中，如不停止執行
    ，聲請人必受難以補償之損害，聲請人願供擔保，聲請裁定
    停止前開執行程序等語。
三、查相對人前執本院92年度士簡字第820 號、93年度簡上字第
    17號民事確定判決為執行名義，向本院民事執行處聲請就聲
    請人所有之財產強制執行，經以系爭執行程序實施強制執行
    中，嗣聲請人就上開確定判決起再審之訴，現以97年度再易
    字第9 號訴訟事件繫屬中，業經本院調取上開強制執行及民
    事訴訟卷宗查核屬實。而聲請人既已依法對相對人提起再審
    之訴，堪認確有強制執行法第18條所定之事由，其陳明願供
    擔保聲請裁定停止執行，經核於法尚無不合，揆之首揭規定
    意旨，自應准許。
四、又法院依強制執行法第18條第2 項定擔保金額而准許停止強
    制執行之裁定者，該項擔保係備供債權人因停止執行所受損
    害之賠償，其數額應依標的物停止執行後，債權人未能即時
    受償或利用該標的物所受之損害額，或其因另供擔保強制執
    行所受之損害額定之，非以標的物之價值或其債權額為依據
    （最高法院86年度台抗字第442 號、91年度台抗字第429 號
    裁定意旨參照）。本件相對人於系爭執行程序，主張應執行
    受償之債權數額，計算至民國97年5 月31日止，併計裁判費
    、假扣押裁定費及執行費，合計為新臺幣（下同）487 萬3,
    225 元，而經執行法院實施執行結果，迄今已受償金額為36
    0 萬元，即剩餘127 萬3,225 元未獲清償，是本件相對人因
    停止強制執行程序可能所受之損害，即為停止期間所發生之
    法定遲延利息無法受償。參酌各級法院辦案期限實施要點第
    2 條第7 款、第8 款規定，民事通常程序第二審審判案件為
    2 年、第三審為1 年，推估本件停止執行之期間約為3 年，
    以上開標準計算，停止執行期間相對人可能受損害額即為19
    萬984 元，另考量如有其他原因遲滯之因素，自應予酌為提
    高，是本院認相對人因此所可能受之損害而應由聲請人供擔
    保之數額，應以20萬元之相當，爰酌定為聲請人應供擔保之
    金額予以准許之。
五、依強制執行法第18條第2項裁定如主文。
中    華    民    國    97    年    7     月    2     日
                  民事第一庭  審判長法  官  黃小瑩
                                    法  官  馬傲霜
                                    法  官  蕭錫証
以上正本證明與原本無異。
如對本裁定抗告，應於裁定送達後10日內向本院提出抗告狀。
中    華    民    國    97    年    7     月    4     日
                                    書記官  林立原


司法院資訊處製作；財團法人民間司法改革基金會備份。
